臺灣高等法院臺中分院刑事判決　　　　94年度上訴字第1019號
上　訴　人　臺灣臺中地方法院檢察署檢察官
被　　　告　甲○○
選任辯護人　洪嘉鴻律師
選任辯護人　鄭晃奇律師
上列上訴人因被告違反藥事法案件，不服臺灣臺中地方法院94年
度訴字第740號，中華民國94年3月28日第一審判決（起訴案號：
臺灣臺中地方法院檢察署93年度偵字第15442號），提起上訴，
本院判決如下：
    主  文
上訴駁回。
    事實及理由
一、本案經本院審理結果，認第一審判決認事用法及量刑均無不
    當，應予維持，並引用第一審判決書記載之事實、證據及理
    由（如附件）。
二、臺灣臺中地方法院檢察署檢察官上訴意旨，雖依告發人美商
    亞培股份有限公司臺灣分公司及美商輝瑞產品公司之請求上
    訴狀所載，認原審法院量處被告有期徒刑10月，並予緩刑3
    年，失諸輕縱。惟查本件原判決已綜合審酌被告之犯罪動機
    、目的、手段、素行良好及犯罪後坦承犯行等一切情狀，認
    檢察官求刑（有期徒刑6月，緩刑2年）尚嫌過輕，而為較重
    之量刑，且考量刑罰之功能，諭知被告緩刑3年，以啟其自
    新，難認有何違誤，本件上訴並無理由，應予駁回。至告發
    人所陳，被告可能另犯明知為偽藥而販賣罪，及違反商標法
    部分，業經檢察官於聲請簡易判決處刑書詳予明，被告所
    為並不構成該等罪名之理由，而不另為不起訴處分。本院復
    查無任何積極證據足證被告有該部分之犯行，自無適用該等
    罪名論科之餘地，附此明。
三、據上論斷，應依刑事訴訟法第373條、第368條，判決如主文
    。
本案經檢察官乙○○到庭執行職務。
中　　華　　民　　國　　94　　年　　7 　　月　　7 　　日
                  刑事第六庭    審判長法　官
                                      法　官
                                      法　官
得上訴。
附件：
臺灣臺中地方法院刑事判決        九十四年度訴字第七四號
公  訴  人  臺灣臺中地方法院檢察署檢察官
被      告  甲○○男三十三歲（民國○○年○○月○日生）
            住台中市北屯區○○○○街十九號五樓
            居台中市○○區○○路一段一七八號
            身分證統一編號：Ｚ000000000號
選任辯護人  鄭晃奇律師
            洪嘉鴻律師
右列被告因違反藥事法案件，經檢察官聲請以簡易判決處刑（九
十三年度偵字第一五四四二號），本院認不宜以簡易判決處刑，
改依通常程序審理，嗣經本院合議庭裁定，由受命法官依法獨任
進行簡式審判程序，本院判決如左：
    主  文
甲○○連續明知為禁藥，而販賣，處有期徒刑拾月，緩刑參年。
扣案之「VIAGRA FILM-COATED TABLETS 100mg」捌盒、「REDUCT
IL CAPS-ULES 15mg」拾盒，均沒收。
    犯罪事實及理由
一、甲○○係臺中市○○區○○路一段一七八號「慈慧藥師藥局
    」實際負責人，基於意圖營利之概括犯意，於民國九十三年
    七月（起訴書誤載為八月）中旬某日，明知「吳宗憲」（年
    籍不詳）所交付「VIAGRA FILM-COATED TABLETS 100mg」（
    俗稱威而剛）及「REDUCTIL CAPS-ULES 15mg」（中文品名
    ：亞培諾美婷膠囊），係未經核准擅自輸入之禁藥，依法不
    得販售，竟為牟利，而以每盒八百元、一千二百元之價格，
    分別購入上開「威而剛」、「亞培諾美婷膠囊」，再分以每
    盒一千四百元、二千元之價格販售予不特定人，並於同年七
    月二十日、八月底分別出售上開「亞培諾美婷膠囊」一盒、
    「威而剛」二盒予不詳姓名之顧客。嗣於同年九月一日下午
    二時許，為警持本院所核發之搜索票，當場在上址搜獲上開
    「威而剛」禁藥八盒（每盒四顆裝）及「亞培諾美婷膠囊」
    禁藥十盒（每盒三十顆裝）。
二、訊據被告甲○○對於右揭事實坦承不諱，核與告發代理人李
    彥欣、劉騰遠律師於警、偵訊及本院指訴之情節相符。又扣
    案之上開兩種藥品，確屬藥事法第二十二條第一項第二款之
    禁藥，亦有行政院衛生署九十四年一月十四日衛署藥字第
    0930 050606號函附卷可參（見偵查卷第八十一頁）。此外
    ，復有扣案之上開兩種禁藥、現場照片、亞培諾美婷之行政
    院衛生署藥品許可證及搜索扣押筆錄等在案足稽，足見被告
    之自白與事實相符，本件事證明確，被告之犯行應堪認定。
三、核被告所為係違反藥事法第八十三條第一項之明知禁藥而販
    賣罪。檢察官雖未就被告於九十三年七月二十日，出售上開
    「亞培諾美婷膠囊」一盒予不詳姓名之顧客部分，提起公訴
    ，惟此部分之犯行與公訴人已起訴並經論罪部分，有連續犯
    之裁判上一罪關係，為起訴效力所及，本院自得併予審理。
    被告所為上開數行為，時間緊接，所犯罪名相同，顯係基於
    概括之犯意為之，為連續犯，應依刑法第五十六條之規定以
    一罪論，並加重其刑。爰審酌被告之犯罪動機、目的、手段
    、素行良好及犯罪後坦承犯行等一切情狀，量處如主文所示
    之刑。又被告前未曾受有期徒刑以上刑之宣告，有臺灣臺中
    地方法院檢察署刑案資料查註紀錄表、臺灣高等法院被告全
    國前案紀錄表附卷可參，被告犯後坦承犯行，其經此科刑教
    訓，當無再犯之虞，本院認所宣告之刑，以暫不執行為適當
    ，併予宣告緩刑三年，以啟自新。扣案上開「威而剛」禁藥
    八盒（每盒四顆裝）及「亞培諾美婷膠囊」禁藥十盒（每盒
    三十顆裝），係被告所有供犯罪所用之物，併依刑法第三十
    八條第一項第二款之規定宣告沒收。
據上論斷，應依刑事訴訟法第四百五十二條、第二百七十三條之
一第一項、第二百九十九條第一項前段，藥事法第八十三條第一
項、刑法第十一條前段、第三十八條第一項第二款、第七十四條
第一款，判決如主文。
中華民國九十四年三月二十八日
                              臺灣臺中地方法院刑事第二庭
                                  法  官  蔡  名  曜
附錄論罪科刑之法條
藥事法第八十三條第一項：
明知為偽藥或禁藥，而販賣、供應、調劑、運送、寄藏、牙保、
轉讓或意圖販賣而陳列者，處七年以下有期徒刑，得併科新臺幣
五百萬元以下罰金。
